臺灣花蓮地方法院刑事判決　　　　　　　 94年度易字第239號
公　訴　人　臺灣花蓮地方法院檢察署檢察官
被　　　告　己○○
上列被告因竊盜案件，經檢察官提起公訴（九十四年度偵字第二
三九五號、第二七０七號）及併案審理（九十四年度偵字第三六
００號、第二九六七號），經本院合議庭裁定由受命法官單獨依
簡式審判程序審理，並判決如下：
    主  文
己○○連續竊盜，累犯，處有期徒刑壹年。扣案鑰匙伍支，沒收
。
    事  實
一、己○○前於民國九十二年間曾因竊盜案件，經台灣高雄地方
    法院簡易庭以九十二年度簡字第四八五九號判處有期徒刑六
    月確定在案，並於九十三年十二月二十日執行完畢，竟仍不
    知悔改。復基於意圖為自己不法所有之概括犯意，於下列時
    間、地點，竊取下列財物：
（一）於九十四年六月三十日晚間七時許，於花蓮縣玉里鎮綜合
      市場三十三號小吃店外，徒手竊取庚○○所有之空酒瓶四
      箱共八十瓶。又於同日晚間十時許，於花蓮縣卓溪鄉卓清
      村卓樂十二號雜貨店外，竊取甲○○所有之空酒瓶四箱共
      八十瓶，得手後將竊得之八箱空酒瓶，以新台幣八百八十
      元價金販賣予位於花蓮縣玉里鎮附近之「國華超市」不知
      情之店員曾素貞，所得款項花用殆盡，後為警循線查知上
      情。
（二）於九十四年七月二日下午二時許，於花蓮縣玉里火車站機
      車停車場，持自己所有之鑰匙一對，竊取丁○○所有之車
      牌號碼ＴＤＹ—０九五號輕型機車一部，嗣於翌日（按即
      三日）凌晨三時五十分許，在花蓮縣卓溪鄉卓清村十二號
      前騎乘前開竊得之機車，為警當場查獲，並扣得前開鑰匙
      一對，而悉上情。
（三）於九十四年七月十一日中午十二時許，於花蓮縣玉里火車
      站機車停車場，持自己所有之鑰匙一支，竊取乙○○所有
      之車牌號碼ＨＧＤ—七五五號重型機車一部，迨該機車汽
      油用罄後即棄置於花蓮縣玉里鎮○○路、民權路附近路旁
      。
（四）於九十四年七月十二日下午一時許，於花蓮縣玉里火車站
      機車停車場，持自己所有之鑰匙一支，竊取丙○○所有之
      車牌號碼ＨＧＯ—九六五號重型機車一部，嗣經警於九十
      四年七月十三日晚間九時許，在花蓮縣玉里鎮○○路、民
      權街口發現前開機車，並於附近查獲己○○，經其坦承前
      開車輛為其所竊取，另自白前開事實（三）之竊盜犯行，
      且扣得分別供其竊取本件及事實（三）機車之鑰匙共二支
      ，始查悉上情。
（五）於九十四年九月五日晚間六時許，於花蓮縣玉里火車站機
      車停車場，持自己所有之鑰匙一支，竊取戊○○所有之車
      牌號碼ＲＨＮ—九六五號輕型機車一部，嗣經警於九十四
      年九月三十日晚間五時許，在花蓮縣玉里鎮○○路二段九
      十九號前當場查獲正欲騎乘前開車輛之己○○，並扣得上
      開鑰匙一支，始查悉上情。
二、案經花蓮縣警察局玉里分局報告臺灣花蓮地方法院檢察署檢
    察官偵查起訴及移送併案審理。
    理  由
一、被告己○○於前揭時間、地點竊取被害人庚○○等人物品等
    事實，迭據被告於警詢、偵訊及本院審理中坦承不諱，核與
    被害人庚○○、甲○○、丁○○、乙○○、丙○○、戊○○
    於警詢中指述之失竊情節相符，並有證人曾素貞於警詢中之
    證詞為憑，且有贓物認領保管單六紙、代保管單一紙、車輛
    竊盜、車牌失竊資料個別查詢表—查詢車輛認可資料二紙、
    花蓮縣警察局車輛協尋電腦輸入單乙紙、機車照片十幀及現
    場照片九幀在卷可佐，被告前揭自白，與事實相符，足認為
    真實。本案事證明確，被告犯行洵堪認定，應予依法論科。
二、核被告所為，係犯刑法第三百二十條第一項竊盜罪。被告前
    揭多次竊盜犯行，時間緊接，方法相同，觸犯構成要件相同
    之罪名，顯係基於概括犯意反覆為之，應依刑法第五十六條
    連續犯之規定，論以一罪，並加重其刑。公訴人移送併案審
    理之事實（一）、（五）竊盜犯行，因與已起訴有罪部分，
    具有連續犯之裁判上一罪關係，本院自得併予審究。又被告
    有事實欄所示之前科，並於九十三年十二月二十日執行完畢
    ，有台灣高等法院被告前案紀錄表一份在卷可查，其於五年
    以內再犯本件有期徒刑以上之罪，為累犯，應依刑法第四十
    七條之規定加重其刑，並依法遞加之。爰審酌被告有竊盜前
    科，有前開前案紀錄表一份附卷可按，其竟未記取教訓，仍
    不思循正當合法途徑賺取財富，侵害人民財產權益，並審酌
    其犯罪之手段、次數、竊取之財物價值，以及被告犯罪後坦
    承犯行，尚知錯誤等一切情狀，量處如主文所示之刑。扣案
    鑰匙五支，為被告所有，且係分別供其犯事實（二）至（五
    ）竊盜犯行所用之物，應依刑法第三十八條第一項第二款規
    定，宣告沒收。
據上論斷，應依刑事訴訟法第二百七十三條之一、第二百九十九
條第一項前段，刑法第五十六條、第三百二十條第一項、第四十
七條、第三十八條第一項第二款，罰金罰鍰提高標準條例第一條
前段，判決如主文。
本案經檢察官許景森到庭執行職務。
中　華　民　國　　九十四　　年　　十一　月　　三十  　日
　　　　　　　　　  台灣花蓮地方法院刑事第二庭
                                法　官　俞秀美
上列正本證明與原本無異。
如對本判決不服，應於送達後10日內，向本院提出上訴狀（應抄
附繕本）告訴人或被害人如對於本判決不服者，應具備理由請求
檢察官上訴，其上訴期間之計算係以檢察官收受判決正本之日期
為準。
                                書記官
中　華　民　國　　九十四　　年　　十一　月　　三十　日
附錄本案論罪科刑之法條：
中華民國刑法第三百二十條第一項：
意圖為自己或第三人不法之所有，而竊取他人之動產者，為竊盜
罪，處五年以下有期徒刑、拘役或五百元以下罰金。
